# 无形资产中IP地址的摊销问题

提问人：pumpinbag 时间：2016-04-22 14:57:00
被审计单位存在IP地址未摊销，应如何确定摊销期限？还是不用摊销？

回答人：chenyiwei
请对照无形资产准则对“使用寿命”确定的规定，特别是该准则应用指南第四条中的详细指引，确定是否为使用寿命不确定的无形资产。一般理解，如果到期时无需支付费用或者仅需支付很小一笔费用就可以续期的，则属于使用寿命不确定的无形资产。